da: Certifikatkantstil: Dobbelt linje; Blomstret; Geometrisk; Laurbærkrans; Ingen kant; Udsmykket snirkelværk; Enkelt linje; Andet
zh-TW: 證書邊框樣式: 雙線; 花卉; 幾何; 月桂花環; 無邊框; 華麗卷軸紋; 單線; 其他
ko: 증명서 테두리 스타일: 이중선; 플로럴; 기하학; 월계관; 테두리 없음; 장식용 당초무늬; 단일선; 기타
cs: Provedení okraje certifikátu: Dvojitá čára; Květinový; Geometrický; Vavřínový věnec; Bez okraje; Ozdobné ornamenty; Jednoduchá čára; Jiný
fr: Style de bordure du certificat: Ligne double; Floral; Géométrique; Couronne de laurier; Sans bordure; Volutes ornementales; Ligne simple; Autre
bg-BG: Стил на рамката на сертификата: Двойна линия; Флорална; Геометрична; Лавров венец; Без рамка; Орнаментирани извивки; Единична линия; Други
ja: 証明書枠のスタイル: 二重線; 花柄; 幾何学模様; 月桂樹の冠; 枠なし; 装飾スクロールワーク; 単線; その他
th: รูปแบบกรอบใบรับรอง: เส้นคู่; ลายดอกไม้; ลายเรขาคณิต; ช่อใบลอเรล; ไม่มีขอบ; ลายขดวิจิตร; เส้นเดี่ยว; อื่นๆ
ro-RO: Stilul chenarului certificatului: Linie dublă; Floral; Geometric; Coroană de lauri; Fără chenar; Volute ornamentale; Linie simplă; Altele
lt-LT: Sertifikato kraštinės tipas: Dviguba linija; Gėlių rašto; Geometrinė; Lauro vainiko; Be rėmelio; Puošnių ornamentų; Vienguba linija; Kita
sv: Certifikatets kantstil: Dubbel linje; Blommig; Geometrisk; Lagerkrans; Utan kantlinje; Utsmyckat mönster; Enkel linje; Övrigt
nb: Stil for sertifikatkant: Dobbel linje; Blomstermønster; Geometrisk; Laurbærkrans; Ingen kant; Utsmykket snirkelverk; Enkel linje; Annet
fi: Todistuksen reunuksen tyyli: Kaksoisviiva; Kukkakuvio; Geometrinen; Laakeriseppele; Ei reunaa; Koristeellinen koukero; Yksittäinen viiva; Muu
hr-HR: Stil obruba certifikata: Dvostruka linija; Cvjetni; Geometrijski; Lovorov vijenac; Bez obruba; Ukrasni ornamenti; Jednostruka linija; Ostalo
sl-SI: Slog obrobe certifikata: Dvojna črta; Cvetlični; Geometrijski; Lovorjev venec; Brez obrobe; Okrašeni zvitki; Enojna črta; Drugo
el: Στυλ περιγράμματος πιστοποιητικού: Διπλή γραμμή; Φλοράλ; Γεωμετρικό; Δάφνινο στεφάνι; Χωρίς περίγραμμα; Περίτεχνα μοτίβα; Μονή γραμμή; Άλλο
sk-SK: Štýl orámovania certifikátu: Dvojitá čiara; Kvetinový; Geometrický; Vavrínový veniec; Bez okraja; Zdobený ornament; Jednoduchá čiara; Iné
nl: Certificaat randstijl: Dubbele lijn; Bloemen; Geometrisch; Lauwerkrans; Geen rand; Sierlijk krulwerk; Enkele lijn; Overig
ru: Тип рамки сертификата: Двойная линия; Цветочный; Геометрический; Лавровый венок; Без рамки; Декоративный орнамент; Одинарная линия; Другое
it: Stile del bordo del certificato: Linea doppia; Floreale; Geometrico; Corona d'alloro; Nessun bordo; Volute ornate; Linea singola; Altro
en: Certificate border style: Double line; Floral; Geometric; Laurel wreath; No border; Ornate scrollwork; Single line; Other
de: Stil des Zertifikatsrahmens: Doppelte Linie; Floral; Geometrisch; Lorbeerkranz; Kein Rand; Verzierte Schnörkel; Einfache Linie; Sonstiges
pt-BR: Estilo de borda do certificado: Linha dupla; Floral; Geométrica; Coroa de louros; Sem borda; Ornamental; Linha simples; Outro
es: Estilo de borde del certificado: Línea doble; Floral; Geométrico; Corona de laurel; Sin borde; Filigrana; Línea simple; Otro
tr: Sertifika kenarlık stili: Çift çizgi; Çiçekli; Geometrik; Defne çelengi; Kenarlıksız; Süslü motif; Tek çizgi; Diğer
pt-PT: Estilo de rebordo do certificado: Linha dupla; Floral; Geométrico; Coroa de louros; Sem rebordo; Volutas ornamentais; Linha simples; Outro
pl: Styl obramowania certyfikatu: Podwójna linia; Roślinny; Geometryczny; Wieniec laurowy; Brak ramki; Zdobione zawijasy; Pojedyncza linia; Inny
vi: Kiểu viền chứng nhận: Nét đôi; Họa tiết hoa; Hình học; Vòng nguyệt quế; Không viền; Cuộn xoắn trang trí; Nét đơn; Khác
zh-CN: 证书边框样式: 双线; 花卉图案; 几何图案; 月桂花环; 无边框; 华丽涡卷纹; 单线; 其他
hu: Tanúsítvány szegélystílusa: Kettős vonal; Virágos; Geometriai; Babérkoszorú; Nincs szegély; Díszes indaminta; Egyszerű vonal; Egyéb